【裁判字號】    88,訴,1691
【裁判日期】    890113
【裁判案由】    公共危險等
【裁判全文】
臺灣臺北地方法院刑事判決                        八十八年度訴字第一六九一號
    公  訴  人  臺灣臺北地方法院檢察署檢察官
    被      告  丁○○
    指定辯護人  甲○
右列被告因公共危險案件，經檢察官提起公訴（八十八年度偵字第一七一五八號、第
二００三八號）甲○判決如左：
    主  文
丁○○被訴公共危險罪部分，無罪。
被訴毀損罪部分，公訴不受理。
    理  由
一、公訴意旨略以：被告丁○○與告訴人乙○○係姻親關係，平日被告於告訴人所開
    設位於台北市○○街一八七號田莊餐廳工作，嗣於民國八十八年七月十三日上午
    九時三十分許，被告於告訴人及其配偶即被告之妹丙○○均在該餐廳準備時，持
    打火機至該餐廳地下室內，點燃物品，因警報聲響，為告訴人發現而立刻撲滅，
    並報警處理，被告因而心生不滿，於同年八月十日中午十二時許，復前往上開餐
    廳，毀損該餐廳之玻璃。足以生損害於告訴人乙○○，因認被告涉有公共危險及
    毀損罪嫌等語。
甲、被訴公共危險罪部分：
一、本件告訴人乙○○告訴被告丁○○放火燒燬房屋部分，公訴人認被告係犯刑法第
    一百七十三條第三項第一項之預備放火燒燬房屋罪嫌，無非係以告訴人乙○○之
    指訴及現場僅有被告及告訴人乙○○、丙○○夫婦在場，而火災地點又無單獨對
    外通道，復有現場照片在卷，為其論據。訊據被告丁○○固坦承於右揭時地曾至
    地下室工作，事後發生火災等情，惟堅決否認涉有預備放火燒燬房屋之犯行，辯
    稱：當時其於地下室工作工作，因有事離開，當時無人在地下室，可能係工作
    上之燈炮過熱，且距離桌面上之酒精膏過近，不小心著火，事後其即趕往滅火
    ，其並未拿打火機，亦無放火之犯意等語。
二、經查：
    （一）被告丁○○於右揭時地發生火災時，係第一個持滅火器前往滅火者，業據
          告訴人乙○○及證人丙○○到庭證述明確（見甲○八十八年十二月三十日
          審判筆錄），則被告並無燒燬房屋之故意，應可認定。
    （二）次查，被告所辯其未曾持打火機之事實，核與告訴人乙○○及證人丙○○
          到庭證稱：其等並未看到被告持有打火機，於警訊中係推測之詞等情相符
          （見前揭筆錄），則告訴人於警訊中之指訴，尚難為不利被告之認定，被
          告並無預備持打火機放火燒燬房屋之犯意，至為明確。
    （三）再查，右揭起火地點係地下室之工作，係以木板釘製面，上有工作用
          電燈，發生火災後，經告訴人自行撲滅後並無物品燒燬之事實，亦據告訴
          人、證人丙○○證述屬實，並有照片及臺北市政府警察局信義分局北市警
          信分刑字第八八六三一七三六００號函在卷可稽，本件既無房屋或其他物
          品燒燬之事實，被告所辯，亦可採信，故尚難僅憑告訴人憶測之詞，遽認
          被告有預備放火之故意。
    （四）綜上所述，本件被告丁○○顯係疏於注意而導致火災發生，惟尚未達燒燬
          房屋或其他物品之程度，即為告訴人自行撲滅，被告復有滅火之行為，此
          外亦查無其他積極證據足認被告涉有預備放火燒燬房屋之犯行，此部分不
          能證明被告犯罪，自應以無罪之諭知。
乙、被訴毀損罪部分：
一、按告訴乃論之罪，告訴人於第一審辯論終結前得撤回其告訴，又告訴經撤回者，
    應諭知不受理之判決，刑事訴訟法第二百三十八條第一項、第三百零三條第三款
    定有明文。
二、查本件告訴人乙○○告訴被告丁○○毀損部分，公訴人認係犯刑法第三百五十四
    條之罪，依同法第三百五十七條之規定，須告訴乃論。茲據告訴人乙○○當庭表
    示撤回其告訴，依照上開說明，此部分爰不經言詞辯論，逕為諭知不受理之判決
    。
據上論斷，應依刑事訴訟法第三百零一條、第三百零三條第三款，判決如主文。
本案經檢察官丁樹蘭到庭執行職務。
中      華      民      國      八十九      年     一     月    十三    日
                      臺灣臺北地方法院刑事第九庭
                                        法    官  沈  君  玲
右正本證明與原本無異。
如不服本判決應於送達後十日內向甲○提出上訴狀。
                                        書 記 官  王      儀
中      華      民      國      八十九      年     一     月    十五    日


司法院資訊處製作；財團法人民間司法改革基金會備份。
